【裁判字號】    99,易,260
【裁判日期】    990727
【裁判案由】    毒品危害防制條例
【裁判全文】
臺灣宜蘭地方法院刑事判決               99年度易字第260號
公  訴  人  臺灣宜蘭地方法院檢察署檢察官
被      告  甲○○
上列被告因違反毒品危害防制條例案件，經檢察官提起公訴（99
年度毒偵字第263號），經本院裁定進行簡式審判程序，爰不經
通常審判程序判決如下：
    主  文
甲○○施用第二級毒品，累犯，處有期徒刑玖月。
    事  實
一、甲○○前因施用毒品案件，經本院以88年度毒聲字第1169號
    裁定送觀察、勒戒，於民國88年4月9日執行完畢後，認無繼
    續施用毒品傾向，由臺灣宜蘭地方法院檢察署檢察官以88年
    度偵字第1092號、88年度毒偵緝字第83號為不起訴處分確定
    ；再因施用毒品案件，經本院以89年度毒聲字第10號送觀察
    、勒戒，於觀察、勒戒執行完畢後，認有繼續施用毒品傾向
    ，經本院以89年度毒聲字第105號裁定送強制戒治，於89年6
    月21日停止強制戒治出所，而該次施用毒品犯行，經本院於
    89年5月4日以89年度易字第143號刑事判決判處有期徒刑8月
    確定；又因施用毒品案件，經本院於90年1月16日以89年度
    易字第564號刑事判決判處有期徒刑8月確定，並與前開有期
    徒刑8月接續執行後，於91年8月16日假釋出監，於91年9月
    12日假釋期滿，以已執行論；另因傷害案件，經本院於95年
    5月3日以94年度訴字第334號刑事判決判處有期徒刑3年2月
    確定；另因竊盜案件，經本院於96年10月29日以96年度訴字
    第372號刑事判決判處有期徒刑7月，嗣經本院以96年度聲減
    字第620號裁定減刑為有期徒刑3月15日；另因偽證案件，經
    本院於96年10月29日以96年度訴字第372號刑事判決判處有
    期徒刑8月，減刑為有期徒刑4月確定，並與前開有期徒刑3
    年2月、3月15日經本院以96年度聲字第456號裁定定應執行
    刑有期徒刑3年7月，於98年2月19日假釋出監，於98年11月
    29日假釋期滿，以已執行論。
二、詎甲○○猶不知悔改，基於施用第二級毒品甲基安非他命（
    下稱甲基安非他命）之犯意，於99年2月26日晚間8時許，在
    宜蘭縣蘇澳鎮○○街26巷28號住處內，以將甲基安非他命置
    於錫箔紙上燒烤吸食煙霧之方式，施用甲基安非他命1次。
    嗣其於99年2月27日通知接受尿液調驗，於99年2月27日下午
    3時許採集其尿液送鑑定之結果，呈甲基安非他命陽性反應
    ，始知悉上情。
三、案經宜蘭縣政府警察局蘇澳分局報請臺灣宜蘭地方法院檢察
    署檢察官偵查起訴。
    理  由
一、訊據被告甲○○於本院審理中，對於上開施用毒品甲基安非
    他命犯行坦承不諱，且其為警於99年2月27日下午3時許採集
    尿液送鑑定之結果，呈甲基安非他命陽性反應，有應受尿液
    採驗人尿液檢體採集送驗紀錄表及慈濟大學濫用藥物檢驗中
    心出具之檢驗總表各1紙在卷可證，是被告之自白要與事實
    相符，足堪採信。又被告前因施用毒品案件，經本院以88
    年度毒聲字第1169號裁定送觀察、勒戒，於88年4月9日執行
    完畢後，認無繼續施用毒品傾向，由臺灣宜蘭地方法院檢察
    署檢察官以88年度偵字第1092號、88年度毒偵緝字第83號為
    不起訴處分確定，再因施用毒品案件，經本院以89年度毒聲
    字第10號送觀察、勒戒，於觀察、勒戒執行完畢後，認有繼
    續施用毒品傾向，經本院以89年度毒聲字第105號裁定送強
    制戒治，於89年6月21日停止強制戒治出所，而該次施用毒
    品犯行，經本院以89年度易字第143號刑事判決判處有期徒
    刑8月確定，又因施用毒品案件，經本院以89年度易字第564
    號刑事判決判處有期徒刑8月確定，有卷附臺灣高等法院被
    告前案紀錄表可參。依上所述，本件事證明確，被告施用毒
    品犯行堪以認定，應依法論科。
二、查甲基安非他命為毒品危害防制條例第2條第2項第2款所規
    定之第二級毒品，不得擅自施用，核被告前開施用甲基安非
    他命之行為，係犯毒品危害防制條例第10條第2項施用第二
    級毒品罪。被告施用行為前持有甲基安非他命之低度行為，
    為其施用之高度行為所吸收，不另論罪。查被告前因傷害案
    件，經本院以94年度訴字第334號刑事判決判處有期徒刑3年
    2月確定，另因竊盜案件，經本院以96年度訴字第372號刑事
    判決判處有期徒刑7月，嗣經本院以96年度聲減字第620號裁
    定減刑為有期徒刑3月15日，另因偽證案件，經本院於96年
    10月29日以96年度訴字第372號刑事判決判處有期徒刑8月，
    減刑為有期徒刑4月確定，並與前開有期徒刑3年2月、3月15
    日經本院以96年度聲字第456號裁定定應執行刑有期徒刑3年
    7月，於98年2月19日假釋出監，於98年11月29日假釋期滿，
    有卷附臺灣高等法院被告前案紀錄表可按，其受有期徒刑之
    執行完畢，5年內再犯法定刑有期徒刑以上之本罪，為累犯
    ，依法加重其刑。爰審酌被告前經毒品危害防制條例觀察、
    勒戒及強制戒治等程序，再經本院多次就其施用毒品犯行判
    處有期徒刑後，竟再犯本件施用毒品犯行，惟念其坦承犯行
    ，態度良好及施用情形等一切情狀，量處如主文所示之刑，
    以示懲儆。
據上論斷，應依刑事訴訟法第273條之1第1項、第299條第1項前
段，毒品危害防制條例第10條第2項，刑法第11條前段、第47條
第1項，判決如主文。
本案經檢察官陳嘉瑜到庭執行職務
中    華    民    國    99    年    7     月    27    日
                  刑事第四庭  法  官  辜漢忠
以上正本證明與原本無異。
如不服本判決應於收受送達後十日內向本院提出上訴書狀，並應
敘述具體理由；其未敘述上述理由者，應於上訴期間屆滿後二十
日內向本院補提理由書(均須按他造當事人之人數附繕本)「切勿
逕送上級法院」。
                              書記官  林詩綺
中    華    民    國    99    年    7     月    28    日
附錄本案論罪科刑法條：
毒品危害防制條例第10條第2項
施用第二級毒品者，處 3 年以下有期徒刑。

司法院資訊處製作；財團法人民間司法改革基金會備份。
